---
title: "Analyse des Interventions"
format: pdf
editor: visual
---

```{r setup, include=FALSE}
knitr::opts_chunk$set(echo = TRUE)
```

# Préparation des données

```{r}
library(hms)
data<-read.csv2("data_interventions_marathon.csv", header = T, sep = ";")[,1:3]
data$time_label <- paste0(data$time_label,":00")
data$time_label <- hms(data$time_label)  
# data<-ts(data)
```

Nous avons 7 éditions de marathon. Nous avons pour chaque marathon des données de façon régulière tous les 15 minutes.Chaque édition a 96 mesures.

```{r}
plot.ts(1:672, data[,3])
par(mfrow=c(7,1))
for(i in 1:7){
  j = 1
  d = data[j:i*96, ]
  plot(j:i*96, d$count_intervention)
  j = i*96
}

par(mfrow=c(2,1))
j = 1
for(i in 1:2){
  d = data[j:(i*96),]
  j = i*96
  plot(d$time_label, d$count_intervention, type = 'b')
}
```

Essayer ce que j'ai dis sur le papier dans le bureau. Essayer aussi d'enlever les valeurs extrêmes pour lesquelles il n'y a jamais d'interventions car marathon pas commencé (entre 00h et 10h et entre 18h et 00h). Il n'y a rien a prédire sur ces tranches horaires, de plus elle peuvent impacter les modèles car elle rajoute de la donnée qui n'a pas d'interet pour la prédiction.

### Suppression des valeurs entre 18h et 10h du matin

```{r}
time_labels <- format(seq(from = as.POSIXct("10:00", format = "%H:%M"),
                   to = as.POSIXct("18:00", format = "%H:%M"),
                   by = "15 mins"), "%H:%M")
d = data.frame(date_only = NA, time_label = NA, count_intervention = NA)
for(i in 0:6){
  d = rbind(d, data[(41+(i*96)):(73+(i*96)),])
}
d = d[-1,]
d$time_label <- format(d$time_label, "%H:%M")
```

```{r}

```
